# 请教陈版，关于新收入准则下时点和时段的判断

提问人：shisanxiansheng 时间：2020-02-19 08:05:28
A上市公司 根据合同要求为客户生产X型号产品 100 件，型号具体规格生产工艺由客户决定，该型号产品只为该客户 （按订单生产），该产品具有不可替代用途，可能只能于该客户使用。 2019 年完工并交付 50 件，并确认本期 50件的收入和成本，款项可收到（签订合同时预收）请问陈版，如何判断该业务是时点或是时段确认收入？是否根据时段判断第三条“（三）企业履约过程中所产出的商品具有不可替代用途，且该企业在整个合同期间内有权就累计至今已完成的履约部分收取款项。”将该业务判断为时段确认收入？谢谢

回答人：chenyiwei
这要考虑这 100 件商品能否分别看作 100 项履约义务，然后每个履约义务都是在一个时点（即交付该件商品时）履行的，即每一项履约义务都是在一个时点履行的。对尚未交付的某件商品，企业是无权就其已发生的成本和合理利润要求买方予以补偿的。